【裁判字號】    95,上易,466
【裁判日期】    950622
【裁判案由】    傷害
【裁判全文】
臺灣高等法院臺中分院刑事判決         95年度上易字第466號
上  訴  人  臺灣臺中地方法院檢察署檢察官
被      告  乙○○
上列上訴人因被告傷害案件，不服臺灣臺中地方法院94年度易字
第2126號中華民國95年2月17日第一審判決（起訴案號：臺灣臺
中地方法院檢察署94年度偵字第13525號），提起上訴，本院判
決如下：
    主  文
原判決撤銷。
乙○○傷害人之身體，處有期徒刑陸月，如易科罰金，以佰元
折算壹日。
    事  實
一、乙○○於民國九十四年二月一日晚上六時四十分許，在台中
    縣東勢鎮○○路二一五之一號之日盛檳榔店，與友人廖國霖
    一同飲用高粱酒，因乙○○不滿看管檳榔店且身體殘障之甲
    ○○目光望向伊，一時大發雷霆，其竟基於傷害人身體之犯
    意，持放在該處之金屬腳架小板凳毆打甲○○頭部及身體三
    十餘下，直至板凳支解始停止暴行，致甲○○受有頭部外傷
    合併腦震盪、後枕部頭皮撕裂傷及左肩、左上臂挫傷等傷害
    。
二、案經甲○○訴由台中縣警察局東勢分局報請臺灣臺中地方法
    院檢察署檢察官偵查起訴。
    理  由
一、被告乙○○於本院審理時經合法傳喚，無正當理由不到庭，
    惟訊據被告對於在上開時地有毆打甲○○之犯行，均於原審
    坦承不諱，並稱：「是於九十四年二月一日晚上六時四十分
    許，我在日盛檳榔店拿小板凳毆打甲○○頭部的。」「對起
    訴書所載犯罪事實我都承認」等語，核與告訴人甲○○於原
    審訊問，及檢察官偵查時結證稱：「伊當時在顧檳榔店，乙
    ○○喝酒後在外面吵鬧，伊望向乙○○，乙○○說你在看什
    麼，遂將伊拉出店外，以置於檳榔店內之小板凳，毆打伊頭
    部及身體三十餘下，造成伊頭部外傷合併腦震盪、後枕部頭
    皮撕裂傷及左肩、左上臂挫傷等傷害。」「我還是要告乙○
    ○傷害罪，我確定他有打我」等語。而證人廖國霖於檢察官
    偵訊時結證稱：「當天和乙○○去日盛檳榔店共喝一瓶高粱
    酒，伊當時喝完酒後去小便，伊出來後就看到乙○○要拿小
    板凳砸甲○○。」「伊過去將他們勸開，伊後來給了甲○○
    五萬元之醫藥費，因為乙○○和伊是朋友才幫忙賠償」等語
    相符，足徵被告確實於酒後因不滿告訴人甲○○目光望向伊
    ，而持小板凳毆打甲○○頭部及身體，且告訴人與被告素不
    相識，實無誣陷被告之理。又廖國霖與被告為朋友關係，當
    天與被告一起飲酒，當場目睹被告持小板凳毆打告訴人，乃
    基於友誼而賠償甲○○五萬元，實無可能與素不相識之告訴
    人共同誣陷被告，反陷自己朋友之被告於罪之理。此外，復
    有東勢鎮農會附設農民醫院之診斷證明書一紙、照片三張，
    及被告之酒測值高達1.56MG/L之酒測單一紙等附卷可稽，而
    且觀諸上開照片（見警詢卷第十四頁），被告行兇所用之板
    凳已經支解破碎，可見其暴行次數之多、用力之猛非比尋常
    。是被告自白與事實相符，其犯行應堪認定。
二、核被告所為，係犯刑法第二百七十七條第一項之傷害罪。原
    審認被告罪證明確，予以論罪科刑，固非無見。惟告訴人甲
    ○○為殘障人士，本屬弱勢，被告不僅毫無憐憫之心，且因
    一時酒後失控，頓下重手，毆打告訴人數十下，直至板凳支
    解始停止暴行，使告訴人受有頭部外傷合併腦震盪等不輕之
    傷害，甚至施暴當時揮擊板凳，直至板凳破碎始願罷手，其
    犯案情節與一般兩人相互鬥毆不同，被告犯罪情節、造成損
    害顯然較重；又被告於警詢、偵查中始終否認犯行，至今未
    與告訴人和解，其犯後態度不佳，原審判決竟僅判處被告有
    期徒刑三月，顯然過輕，而有未恰。檢察官上訴意旨以原審
    量刑過輕，不足以懲戒被告惡行，指摘原判決不當，為有理
    由，自應由本院撤銷改判。爰審酌被告因喝酒，酒測值高達
    1.56MG/L，一時情緒失控，致傷害本屬殘障之告訴人，其造
    成之傷勢不輕，且在偵查中否認犯行，又未與告訴人和解，
    犯後態度不佳，但在原審仍能坦承犯行，節省國家司法資源
    ，及其犯罪之動機、所受之刺激、犯罪手段等一切情狀，量
    處如主文第二項所示之刑，並諭知易科罰金之折算標準，以
    資懲儆。
三、被告經合法傳喚，無正當理由不到庭，爰不待其陳述逕行判
    決。
據上論結，應依刑事訴訟法第三百六十九條第一項前段、第三百
七十一條、第三百六十四條、第二百九十九條第一項前段，刑法
第二百七十七條第一項、第四十一條第一項前段，罰金罰鍰提高
標準條例第一條前段、第二條，判決如主文。
本案經檢察官丙○○到庭執行職務。
中    華    民    國    95    年    6    月    22     日
            刑事第八庭  審判長法  官  羅  得  村
                              法  官  巫  政  松
                              法  官  陳  宏  卿
上列正本證明與原本無異。
不得上訴。
                              書記官  顏  子  良
中    華    民    國    95    年    6    月    26     日
附錄論罪科行法條：
刑法第277條第1項
傷害人之身體或健康者，處3年以下有期徒刑、拘役或1千元以下
罰金。
                                                      Ａ


司法院資訊處製作；財團法人民間司法改革基金會備份。
